【裁判字號】    97,審訴,1854
【裁判日期】    970626
【裁判案由】    毒品危害防制條例
【裁判全文】
臺灣高雄地方法院刑事判決            97年度審訴字第1854號
公  訴  人  臺灣高雄地方法院檢察署檢察官
被      告  乙○○
指定辯護人  本院公設辯護人黃文德
上列被告因毒品危害防制條例案件，經檢察官提起公訴（96年度
毒偵字第10623 號），本院合議庭裁定由受命法官獨任依協商程
序審理，判決如下：
    主  文
乙○○施用第一級毒品，累犯，處有期徒刑玖月。
    事實及理由
一、本件犯罪事實及證據，除犯罪事實「乙○○前因施用毒品案
    件，於民國92年10月16日停止戒治並交付保護管束，於93年
    3 月27日未經撤銷停止戒治執行完畢。復因施用毒品案件，
    經臺灣高雄地方法院以95年度訴字第562 號判決判處有期徒
    刑1 年2 月確定，減刑後甫於96年7 月16日執行完畢」更正
    為「乙○○曾因施用毒品案件，經本院以89年度毒聲字第42
    31號裁定送觀察、勒戒後，認有繼續施用毒品傾向，而由本
    院以89年度毒聲字第4781號裁定令入戒治處所施以強制戒治
    ，復經本院以89年度毒聲字第8734號裁定停止戒治，於民國
    89年11月21日釋放出戒治處所，而於90年6 月5 日戒治期滿
    執行完畢。嗣其於前開強制戒治執行完畢釋放後5 年內，再
    犯施用毒品案件，經本院以95年度訴字第562 號判決，判處
    有期徒刑1 年2 月確定，復經本院以96年度聲減字第1562號
    裁定減刑為有期徒刑7 月，於96年7 月16日執行完畢」；「
    於96年10月1 日14時50分為警採尿時起回溯24小時內之某時
    （不含公權力拘束期間），在不詳地點，以不詳方式」更正
    為「於96年10月1 日上午8 時許，在其友人位於高雄縣永安
    鄉之住處，以將第一級毒品海洛因加水置於針筒內注射手臂
    血管之方式」；證據部分補充「被告乙○○於本院審理中之
    自白」外，餘均引用檢察官起訴書之記載，如附件。
二、本件被告業已認罪，並經辯護人協助下與檢察官於審判外達
    成協商之合意，渠等合意內容為：被告願受科刑範圍如主文
    所載。經核被告所為，係犯毒品危害防制條例第10條第1 項
    之施用第一級毒品罪，且上開協商合意內容，並無刑事訴訟
    法第455 條之4 第1 項所列不得認罪協商之情形，本件既經
    檢察官聲請改依協商程序而為判決，本院爰不經言詞辯論，
    於協商合意範圍內為協商判決。
三、應適用之法條：刑事訴訟法第455 條之4 第2 項、第455 條
    之8 、第454 條第2 項，毒品危害防制條例第10條第1 項，
    刑法第11條前段、第47條第1 項。
四、本判決除有刑事訴訟法第455 條之4 第1 項第1 款、第2 款
    、第4 款、第6 款、第7 款所定情形之一，或違反同條第2
    項規定者外，不得上訴。
本案經檢察官鄭益雄到庭執行職務。
中    華    民    國    97    年    6     月    26    日
                  刑事第七庭    法  官  陳君杰
以上正本證明與原本無異。
如不服本判決，應於判決送達後10日內，向本院提出上訴狀。
中    華    民    國    97    年    6     月    26    日
                                書記官  李承悌
附錄本判決論罪科刑法條全文：
毒品危害防制條例第10條第1項
施用第一級毒品者，處6 月以上5 年以下有期徒刑。
附件：
臺灣高雄地方法院檢察署檢察官起訴書
                                    96年度毒偵字第10623號
     被      告  乙○○  男  32歲（民國○○年○月○日生）
                         住高雄縣永安鄉○○村○鄰○○街27
                         之2號
                         國民身分證統一編號：Ｚ000000000號
 上被告因違反毒品危害防制條例案件，已經偵查終結，認應該提
 起公訴，茲將犯罪事實及證據並所犯法條分敘如下：
         犯罪事實
 一、乙○○前因施用毒品案件，於民國92年10月16日停止戒治並
     交付保護管束，於93年3 月27日未經撤銷停止戒治執行完畢
     。復因施用毒品案件，經臺灣高雄地方法院以95年度訴字第
     562號判決判處有期徒刑1年2月確定，減刑後甫於96年7月16
     日執行完畢。詎仍不知悔改，復基於施用第一級毒品海洛因
     之犯意，於96年10月1 日14時50分為警採尿時起回溯24小時
     內之某時（不含公權力拘束期間），在不詳地點，以不詳方
     式，施用第一級毒品海洛因1次。嗣於96年10月1日14時30分
     許，為警發現其為毒品列管行方不明人口，經其同意採尿送
     驗後，尿液檢體呈嗎啡陽性反應，始悉上情。
 二、案經高雄縣政府警察局岡山分局移送偵辦。
         證據並所犯法條
 一、證據清單
    ┌──┬───────────┬────────────────┐
    │編號│ 證    據    名    稱 │    待 證 事 實                 │
    ├──┼───────────┼────────────────┤
    │1   │被告乙○○於警詢時及本│送驗尿液為其親採封緘之事實。    │
    │    │署偵訊中之供述        │                                │
    ├──┼───────────┼────────────────┤
    │2   │台灣檢驗科技股份有限公│被告尿液檢體檢驗結果呈嗎啡陽性反│
    │    │司濫用藥物尿液檢驗報告│應，證明被告施用第一級毒品海洛因│
    │    │、高雄縣政府警察局岡山│之事實。                        │
    │    │分局永安分駐所偵辦毒品│                                │
    │    │案件嫌疑犯尿液採證檢驗│                                │
    │    │對照表各1 紙          │                                │
    └──┴───────────┴────────────────┘
 二、核被告所為，係犯毒品危害防制條例第10條第1 項之施用第
     一級毒品罪嫌。被告曾受有期徒刑之執行完畢，有本署刑案
     查註紀錄表在卷可按，其於5 年內故意再犯本件有期徒刑以
     上之罪，為累犯，請依刑法第47條第1 項之規定加重其刑。
 三、依毒品危害防制條例第23條第2項前段、刑事訴訟法第251條
     第1 項提起公訴。
     此  致
 臺灣高雄地方法院
 中    華    民    國    97    年    4     月    29    日
                               檢  察  官  甲○○
 上正本證明與原本無異
 中    華    民    國    97    年    5     月    2     日
                               書  記  官  蔡孟吟
 所犯法條：
 毒品危害防制條例第10條
 施用第一級毒品者，處 6 月以上 5 年以下有期徒刑。
 施用第二級毒品者，處 3 年以下有期徒刑。


司法院資訊處製作；財團法人民間司法改革基金會備份。
